# 请教陈版，涉及同控在合并层的处理。

提问人：lambeka7 时间：2020-08-13 19:33:06
请教陈版，如下情形下的会计处理是否正确：
A公司持B子公司的股权比例为50%；
A公司持C子公司的股权比例为60%；
B公司将其账面价值为 100 元的子公司投资以 200 元的价格卖给了C公司；
B公司处理：
借：银行存款 200
贷：长投 100
投资收益 100
C公司处理（构成同控）
借：长投 100
资本公积 100
贷：银行存款 100
A公司合并层处理：
对投资收益及资本公积进行还原（在A公司已经在合并报表将C公司资本公积（-40归少、-60归母）与B公司净利润在归母与归少之间完成了分配的前提下）
借：投资收益 100
贷：资本公积 100
调整后的结果是对资本公积（所有者投入-其他）影响 40 ，未分配利润影响-50（当期净利润），少数股东权益影响10 （当前损益 50 ，所有者投入其他-40），这样的抵消结果是否正确？对归母的当期净利润的影响，不怎么能理解。请陈版解答。

回答人：chenyiwei
在A的合并报表层面，对B层面确认的投资收益和对C层面确认的冲减资本公积的金额应予以抵销处理，差额（如有）调整期初留存收益等项目。另外由于A对B的持股比例是50%，对C的持股比例是60%，故应将抵销投资收益的损益影响的50%调整少数股东损益和少数股东权益，对冲抵资本公积影响的40%恢复少数股东权益，差额（如有）
调整资本公积，即你的分录（ 2 ）应当是：
借：少数股东权益 50 ，贷：少数股东损益 50 ；借：资本公积 40 ，贷：少数股东权益 40.最终影响少数股东权益10 、少数股东损益 50 ，资本公积40.最终结合前面的分录（ 1 ），合并层面对损益无影响，但会产生一项资本公积和少数股东权益之间的重分类效果。